【裁判字號】    99,交抗,1566
【裁判日期】    990726
【裁判案由】    違反道路交通管理處罰條例
【裁判全文】
臺灣高等法院交通事件裁定            99年度交抗字第1566號
抗  告  人
即受處分人  甲○○
送達代收人  乙○○
上列抗告人即受處分人因違反道路交通管理處罰條例案件，不服
臺灣桃園地方法院中華民國99年6 月22日所為裁定（99年度交聲
字第803號），提起抗告，本院裁定如下：
    主  文
抗告駁回。
    理  由
一、抗告意旨略以：民國（下同）98年4 月30日原處分機關交通
    部公路總局新竹區監理所有將98年4 月24日開立之桃監裁罰
    字第裁52-DB0000000號違反道路交通管理事件裁決書寄予抗
    告人即受處分人甲○○（抗告狀誤載為法院有寄聲明書予抗
    告人），惟因抗告人在外鄉做小工，沒有收到，故遲至99年
    6月8日始向原法院提出聲明異議；抗告人有2 個女兒在上學
    ，工作有一天沒一天的，希望能將遭吊扣之職業聯結車駕照
    領回云云。
二、按違反道路交通管理處罰條例第12條至第68條之行為，由公
    路主管機關處罰；受處分人不服第8 條所定主管機關所為之
    處罰者，得於接到裁決書之翌日起20日內，向管轄地方法院
    聲明異議；交通法庭認聲明異議不合法律上之程式或其異議
    權已經喪失者，應以裁定駁回之，道路交通管理處罰條例第
    8條第1項第1款、第87條第1項、道路交通案件處理辦法第18
    條前段分別定有明文。又按處理違反道路交通管理事件，有
    關文書送達之程序，依行政程序法之規定；送達，於應受送
    達人之住居所、事務所或營業所為之；於應送達處所不獲會
    晤應受送達人時，得將文書付與有辨別事理能力之同居人、
    受僱人或應送達處所之接收郵件人員；送達不能依前二條規
    定為之者，得將文書寄存送達地之地方自治或警察機關，並
    作送達通知書兩份，一份黏貼於應受送達人住居所、事務所
    、營業所或其就業處所門首，另一份交由鄰居轉交或置於該
    送達處所信箱或其他適當位置，以為送達；前項情形，如係
    以郵務人員為送達人者，得將文書寄存於附近之郵政機關，
    違反道路交通管理事件統一裁罰基準及處理細則第5 條、行
    政程序法第72第1項、第73條第1項及第74條第1項、第2項亦
    分別定有明文。再按依行政程序法第74條第1 項規定所為之
    寄存送達，並未準用民事訴訟法第138條第2項規定，自應於
    寄存送達當日即生送達之效力（本院暨所屬法院97年法律座
    談會刑事類提案第42號審查意見、司法院釋字第667 號解釋
    參照）。
三、經查，本件原處分機關於98年4 月24日所開立之桃監裁罰字
    第裁52-DB0000000號違反道路交通管理事件裁決書，已由中
    華郵政股份有限公司投遞人員於98年4 月30日按該裁決書所
    載之地址「桃園縣平鎮市○○路656 號2樓之2」投送，因未
    能獲會晤本人，亦無受領文書之同居人或受雇人，而依規定
    於同日將該件文書寄存於「4 支郵局」，寄存前投遞人員並
    依規定製作送達通知書2份，1份黏貼於應受送達人住所即上
    址門首，1 份置於受送達處所信箱或適當位置等情，有原處
    分機關桃園監理站99年6 月15日竹監桃字第0990017403號函
    所附桃園監理站送達證書1 紙在卷可稽（見原審卷第12頁）
    ；而抗告人之戶籍迄今仍係設於上址一節，亦有個人基本資
    料查詢結果1 紙附卷可憑（見原審卷第17頁），則揆諸上揭
    說明，原處分機關之上開裁決書，已於98年4 月30日發生送
    達之效力，是抗告人聲明異議之期間，即應自送達之翌日即
    98年5月1日起算，然抗告人遲至99年6月8日始向原審法院提
    起本件聲明異議，有原審法院收狀章戳可憑（見原審卷第 1
    頁），則其聲明異議之時點顯已逾20日之法定期間，其聲明
    異議不合法律上程式，且無從補正，自應予駁回。
四、原審以抗告人提出聲明異議已逾20日之法定期間，認其異議
    不合法，駁回其聲明，核無不合。抗告人提起本件抗告為無
    理由，應予駁回。
據上論結，應依道路交通管理處罰條例第89條，刑事訴訟法第41
2條，裁定如主文。
中    華    民    國    99    年    7     月    26    日
                  刑事第一庭審判長法  官  葉騰瑞
                                  法  官  王炳梁
                                  法  官  彭政章
以上正本證明與原本無異。
不得再抗告。
                                  書記官  杜宜寧
中    華    民    國    99    年    7     月    29    日

司法院資訊處製作；財團法人民間司法改革基金會備份。
